【裁判字號】    95,毒抗,302
【裁判日期】    950628
【裁判案由】    毒品危害防制條例
【裁判全文】
臺灣高等法院刑事裁定                 95年度毒抗字第302號
抗  告  人
即  聲請人    台灣台北地方法院檢察署檢察官
被      告    甲○○
上列抗告人因被告違反毒品危害防制條例案件，不服台灣台北地
方法院95年度毒聲字第331號，中華民國95年5月25日第一審裁定
，提起抗告，本院裁定如下：
    主  文
抗告駁回。
    理  由
壹、原裁定以：
一、按被告之自自，不得作為有罪判決之唯一證據，仍應調查其
    他必要證據，以察其是否與事實相符，此刑事訴訟法第154
    條第2 項、第156條第2項分別定有明文。而依照毒品危害防
    制條例第20條規定令被告入勒戒處所施以觀察勒戒，亦屬剝
    奪被告自由之處分，應有前開規定適用。
二、聲請意旨略以：被告甲○○於民國（下同）94年9 月中旬，
    在臺北市○○路某舞廳內，施用第二級毒品MDMA，為警於同
    年9 月16日下午13時30分許，在臺北市○○○路、康定路口
    處查獲，並扣得第二級毒品MDMA1顆（淨重0.1公克），爰依
    毒品危害防制條例第20條第1項及觀察勒戒處分執行條例第3
    條第1項規定，聲請裁定將被告送勒戒處所觀察、勒戒。
三、經查，被告雖於警詢及偵查中自白施用MDMA犯行，惟被告於
    前開時地為警查獲後所採集之尿液，經送臺灣檢驗科技股份
    有限公司以酵素免疫分析法及氣相層析質譜儀法檢驗，均呈
    陰性反應之事實，有該公司濫用藥物尿液檢驗報告在卷可稽
    （見臺灣臺北地方法院檢察署94年度毒偵字第2919號卷第38
    頁），從而被告所為之自白是否與事實相符，已非無疑；至
    本案員警當場查獲之藥丸一顆，經鑑驗結果，雖檢出第二級
    毒品MDMA成分，有毒品初步鑑驗報告單可參（見同偵查卷第
    22頁），然此持有第二級毒品之事實，尚難於本件逕為被告
    不利之認定。
四、綜上所述，本件除被告於警詢及偵查中自白外，別無其他證
    據可資證明被告確有施用MDMA犯行，揆諸前開法條所示，尚
    難逕論本件被告犯行，本件聲請為無理由，應予駁回。
貳、經核原裁定認事用法，尚無違誤。抗告意旨雖略以：被告於
    警詢、偵訊時業已坦認施用第二級毒品MDMA，雖因逾72小時
    方被警查獲並送檢其尿液而未檢出MDMA陽性反應，惟此亦未
    違反毒品檢驗經驗法則，又被告自白施用第二級毒品MDMA犯
    行，核與其持有上開毒品事證相符，且不可能有人於未施用
    毒品之情形下恣意購買毒品並持有云云。惟查，聲請意旨雖
    以被告有施用第二級毒品之犯行，而聲請裁定將被告送請觀
    察勒戒，惟此並無被告遭查獲時之尿液陽性反應足證其確有
    施用毒品之鑑定報告可佐，已乏積極證據，再者，前開毒品
    被告雖坦認為其所有，但被告持有第二級毒品之原因多端，
    或為意圖營利而販入，或為意圖販賣而持有，或為他人所寄
    藏，不一而足，其持有與施用並無絕對關連性，且單純持有
    第二級毒品亦與本件聲請送觀察勒戒無涉；又觀察勒戒亦係
    對被告施以人身自由之拘束處分，因而對此種需否送觀察勒
    戒之認定與對刑事被告認定有罪與否並無重大之差異，皆須
    經由嚴格證明之程序要求方得為之，從而，原審依「罪疑唯
    輕」之嚴謹證據法則，以並無補強證據擔保自白之真實性，
    而裁定駁回送觀察勒戒之聲請，經核尚無不當，抗告人仍執
    前詞指摘原裁定不當，並無理由，應予駁回。
據上論斷，應依刑事訴訟法第412條，裁定如主文。
中    華    民    國    95    年    6    月    28    日
                  刑事第十庭    審判長法  官  劉景星
                                      法  官  李春地
                                      法  官  陳志洋
不得再抗告。
以上正本證明與原本無異。
                                      書記官  王韻雅
中    華    民    國    95    年    6     月    29    日


司法院資訊處製作；財團法人民間司法改革基金會備份。
